臺灣臺中地方法院刑事判決　
111年度易字第1052號
公  訴  人  臺灣臺中地方檢察署檢察官
被      告  賴彥勝


                    （現於法務部○○○○○○○○○○○執行中）
            賴信嘉



上列被告因竊盜案件，檢察官提起公訴（111年度偵字第10288號
），本院合議庭裁定由受命法官獨任進行簡式審判程序，判決如
下：
    主    文
賴彥勝犯如附表一所示之罪，各處如附表一主文欄所示之刑及沒
收。
賴信嘉犯如附表一所示之罪，各處如附表一主文欄所示之刑。
    犯罪事實
一、賴彥勝、賴信嘉各因經濟狀況不佳，竟個別2次共同基於意
    圖為自己不法所有之攜帶兇器竊盜犯意聯絡，由賴彥勝攜帶
    如附表二編號1所示客觀上具有危險性、對人之生命、身體
    構成威脅而足供兇器使用之尖嘴鉗1支，搭乘賴信嘉駕駛車
    牌號碼000-0000號自用小貨車（下稱甲車），於下列時、地
    ，分別為下列行為：
  ㈠賴信嘉於民國111年1月17日凌晨0時13分許，駕駛甲車搭載賴
    彥勝抵達臺中市○○區○○街00號之娃娃機店後，適見王韋智所
    有並擺設於該處之娃娃機臺無人看管，即由賴信嘉負責在甲
    車內把風，推由賴彥勝攜帶如附表二編號1所示尖嘴鉗1支進
    入上址娃娃機店內，持如附表二編號2所示鑰匙強行破壞前
    開娃娃機臺之加裝鎖頭並打開該機臺零錢箱，竊取零錢箱內
    現金新臺幣（下同）1,500元得手後，復將竊得現金藏於隨
    身攜帶包包，隨後即由賴信嘉駕駛甲車搭載賴彥勝離開現場
    。
  ㈡賴信嘉於111年1月17日凌晨1時59分許，駕駛甲車搭載賴彥勝
    至臺中市○○區○○街00號之娃娃機店後，適見陳胤程所有並擺
    設之娃娃機臺無人看管，由賴信嘉進入上址娃娃機店內在旁
    把風，賴彥勝則持前揭尖嘴鉗進入店內，以不詳方式打開上
    開娃娃機臺上鎖頭及持如附表二編號2所示鑰匙打開該機臺
    零錢箱後，竊取零錢箱內現金550元得手。於賴彥勝將竊得
    現金放入隨身攜帶包包之際，適為陳胤程發覺並報警處理，
    嗣同日凌晨2時5分許，經警據報到場且當場逮捕賴彥勝、賴
    信嘉，並扣得上述竊得之現金合計2,050元（已各發還王韋
    智、陳胤程）、及賴彥勝所有供上開竊盜行為所用之物即尖
    嘴鉗1支、鑰匙1串，因而查悉上情。
二、案經臺中市政府警察局清水分局報告臺灣臺中地方檢察署檢
    察官偵查起訴。
    理    由
一、本案被告賴彥勝、賴信嘉所犯為死刑、無期徒刑、最輕本刑
    為3年以上有期徒刑以外之罪，其於準備程序就前揭被訴事
    實為有罪之陳述，經受命法官告知簡式審判程序之旨，並聽
    取其與公訴人之意見後，本院認無不得或不宜改依簡式審判
    程序進行之處，爰依刑事訴訟法第273條之1第1項、第284 
    條之1 規定，裁定本案由受命法官獨任進行簡式審判程序，
    合先敘明。
二、上開犯罪事實，業經被告賴彥勝、賴信嘉於警詢、偵訊及本
    院審理時，均坦承不諱，核與被害人王韋智、陳胤程、證人
    即同案被告賴彥勝、賴信嘉於警詢中陳述或偵訊中具結證述
    情節相符（見偵卷第71至79、81至89、91至95、163至165頁
    ），且有如附表二所示之物扣案可佐，並有監視器錄影翻拍
    照片7張、查獲現場及扣案物品採證照片5張在卷可稽（見偵
    卷第123至135頁），足認被告賴彥勝、賴信嘉之自白與上開
    事證相符，堪以採信。綜上所述，本案事證明確，被告賴彥
    勝、賴信嘉犯行均堪以認定，各應依法論科。
三、論罪科刑
  ㈠按刑法第321條第1項第3款之攜帶兇器竊盜罪，係以行為人攜
    帶兇器竊盜為其加重條件，此所謂兇器，其種類並無限制，
    凡客觀上足對人之生命、身體、安全構成威脅，具有危險性
    之兇器均屬之，且祇須行竊時攜帶此種具有危險性之兇器為
    已足，並不以攜帶之初有行兇之意圖為必要。螺絲起子為足
    以殺傷人生命、身體之器械，顯為具有危險性之兇器（最高
    法院79年度台上字第5253號判決要旨參照）。查被告賴彥勝
    、賴信嘉推由被告賴彥勝於犯罪事實欄㈠㈡所示犯行攜帶尖
    嘴鉗至現場行竊，衡酌尖嘴鉗質地堅硬，倘持以攻擊，在客
    觀上足對人之生命、身體、安全構成威脅，而具有危險性，
    自屬兇器。
  ㈡核被告賴彥勝、賴信嘉所為，均係犯刑法第321條第1項第3 
    款之攜帶兇器竊盜罪。 
  ㈢被告賴彥勝、賴信嘉就犯罪事實欄㈠㈡所示犯行，均具有犯意
    聯絡與行為分擔，並分工合作、互相利用他人行為以達犯罪
    目的及行為分擔，為共同正犯。
  ㈣爰以行為人之責任為基礎，審酌被告賴彥勝、賴信嘉均正值
    青壯，非無謀生能力，竟因個人負擔相當經濟壓力，由被告
    賴信嘉駕車搭載被告賴彥勝前往現場並負責把風，推由被告
    賴彥勝攜帶上開對他人生命、身體安全造成潛在威脅之兇器
    即尖嘴鉗1支在各該娃娃機店內，下手竊取娃娃機臺零錢箱
    內現金1,500元、550元得手，造成被害人王韋智、陳胤程受
    有前述財產損害，欠缺對他人財產權之尊重，所為殊值非難
    ；並考量被告賴彥勝、賴信嘉於本案分工程度、均坦承犯行
    之犯後態度，被告賴彥勝、賴信嘉已將竊得現金返還予上述
    被害人，及被告賴信嘉已與被害人王韋智、陳胤程達成和解
    並取得上述被害人諒解之情形，有贓物認領保管單2份、對
    話截圖7張在卷可參（見偵卷第109、111頁、本院卷第103至
    111頁），兼衡被告賴彥勝、賴信嘉之犯罪動機、智識程度
    、生活狀況（詳見本院卷第79頁所示）等一切情狀，分別量
    處如主文所示之刑，並就得易科罰金部分均諭知易科罰金之
    折算標準。
  ㈧按關於數罪併罰之案件，如能俟被告所犯數罪全部確定後，
    於執行時，始由該案犯罪事實最後判決之法院所對應之檢察
    署檢察官，聲請該法院裁定之，無庸於每一個案判決時定其
    應執行刑，則依此所為之定刑，不但能保障被告（受刑人）
    之聽審權，符合正當法律程序，更可提升刑罰之可預測性，
    減少不必要之重複裁判，避免違反一事不再理原則情事之發
    生（最高法院110年度台抗大字第489號刑事大法庭裁定意旨
    參照）。依上開說明，本院就被告賴彥勝、賴信嘉所犯本案
    數罪，爰不予併定其等應執行刑，嗣就其等所犯數罪全部確
    定後，再由檢察官依法聲請法院裁定應執行刑，以保障被告
    權益及符合正當法律程序要求。
四、沒收部分
　㈠按供犯罪所用、犯罪預備之物或犯罪所生之物，屬於犯罪行
    為人者，得沒收之；宣告前二條之沒收或追徵，有過苛之虞
    、欠缺刑法上之重要性、犯罪所得價值低微，或為維持受宣
    告人生活條件之必要者，得不宣告或酌減之，刑法第38條第
    2項前段、第38條之2第2項分別定有明文。經查：
　　⒈扣案如附表二所示尖嘴鉗1支、鑰匙1串，為被告賴彥勝所
      有並供其為犯罪事實欄㈠㈡所示犯行所用之物，應依刑法
      第38條第2項規定宣告沒收。
　　⒉被告賴彥勝用以藏放竊得零錢之隨身包包1個，雖為被告賴
      彥勝所有並供其犯罪所用之物，惟考量該袋子價值不高，
      取得甚易，欠缺刑法上之重要性，爰依刑法第38條之2第2
      項規定，不予宣告沒收。
　㈡按犯罪所得，屬於犯罪行為人者，沒收之。犯罪所得已實際
    合法發還被害人者，不予宣告沒收或追徵，刑法第38條之1
    第1項前段、第5項分別定有明文。經查：被告賴彥勝、賴信
    嘉於犯罪事實欄㈠㈡竊得之現金1,500元、550元，均為被告
    賴彥勝、賴信嘉之犯罪所得，惟上開竊得現金均已合法發還
    予被害人王韋智、陳胤程，有贓物認領保管單2份在卷可佐
    （見偵卷第109、111頁），堪認犯罪所得已實際發還予上開
    被害人，爰不予宣告沒收。
據上論斷，應依刑事訴訟法第273條之1第1項、第299條第1項前
段，刑法第28條、第321條第1項第3款、第41條第1項前段、第38
條第2項前段，刑法施行法第1條之1第1項，判決如主文。
本案經檢察官李毓珮提起公訴，檢察官林卓儀到庭執行職務。
中　　華　　民　　國　　111 　年　　8 　　月　　24　　日
　                刑事第五庭  法　官  李怡真
以上正本證明與原本無異。
如不服本判決應於收受送達後20日內向本院提出上訴書狀，並應
敘述具體理由；其未敘述上訴之理由者，應於上訴期間屆滿後20
日內向本院補提理由書（均須按他造當事人之人數附繕本）「切
勿逕送上級法院」。
告訴人或被害人如不服判決，應備理由具狀向檢察官請求上訴，
上訴期間之計算，以檢察官收受判決正本之日起算。
　　　　                       書記官 林怡君
中　　華　　民　　國　　111 　年　　8 　　月　　25　　日
附錄本案論罪科刑法條全文：
中華民國刑法第321條
犯前條第1項、第2項之罪而有下列情形之一者，處6月以上5年以
下有期徒刑，得併科50萬元以下罰金：
一、侵入住宅或有人居住之建築物、船艦或隱匿其內而犯之。
二、毀越門窗、牆垣或其他安全設備而犯之。
三、攜帶兇器而犯之。
四、結夥三人以上而犯之。
五、乘火災、水災或其他災害之際而犯之。
六、在車站、港埠、航空站或其他供水、陸、空公眾運輸之舟、
    車、航空機內而犯之。
前項之未遂犯罰之。
附表一：
編號 犯罪事實 主文 備註 1 犯罪事實欄㈠ 賴彥勝共同犯攜帶兇器竊盜罪，處有期徒刑柒月。扣案如附表二所示之物均沒收。  賴信嘉共同犯攜帶兇器竊盜罪，處有期徒刑陸月，如易科罰金，以新臺幣壹仟元折算壹日。 如起訴書犯罪事實欄㈠ 2 犯罪事實欄㈡ 賴彥勝共同犯攜帶兇器竊盜罪，處有期徒刑柒月。扣案如附表二所示之物均沒收。  賴信嘉共同犯攜帶兇器竊盜罪，處有期徒刑陸月，如易科罰金，以新臺幣壹仟元折算壹日。 如起訴書犯罪事實欄㈡ 

附表二：
編號 扣案物品名稱 說明 卷頁 1 尖嘴鉗1支 為被告賴彥勝所有並供其為犯罪事實欄㈠㈡所示犯行所用之物，均應宣告沒收。 見偵卷第105、131頁 2 鑰匙1串